臺灣高雄地方法院刑事判決　　　　　　　96年度訴字第3704號
公　訴　人　臺灣高雄地方法院檢察署檢察官
被　　　告　甲○○
上列被告因違反稅捐稽徵法案件，經檢察官聲請以簡易判決處刑
（96年度偵字第28507 號），本院認不應以簡易判決處刑（96
年度簡字第5322號），乃簽准改依通常程序審理，本院判決如下
：
    主  文
甲○○無罪。
    理  由
一、本件公訴意旨略謂：被告甲○○原係高雄市前鎮區○○○路
    32巷1 弄5 號4 樓乙全營造有限公司 (以下簡稱乙全公司，
    已改為啟承營造有限公司)之 負責人。明知告訴人乙○○於
    民國90年間，未受該公司僱用並領取任何薪資，而該公司在
    屏東縣潮州鎮之房屋工程係由吳百豐承作。竟基於幫助逃漏
    稅捐犯意，於該年申報營利事業所得稅捐時，取得下包吳百
    豐（另經檢察官分案偵辦）以告訴人乙○○名義所填具之民
    國90年度臨時工工資表，即持以委由不詳姓名之會計師刻用
    告訴人乙○○印章蓋用在薪資表上，制作薪資印領清冊，並
    據以制作其業務上應作成之扣繳憑單，再持以向主管稅務機
    關申報，使吳百豐勿庸申報稅捐藉以逃稅，因認被告涉犯稅
    捐稽徵法第41條之幫助罪嫌。公訴檢察官則當庭請求更正被
    告係犯稅捐稽徵法第41條之正犯罪名。
二、按犯罪事實應依證據認定之，無證據不得認定犯罪事實。刑
    事訴訟法第154 條第2 項定有明文。
三、公訴人認被告涉犯上開罪名，無非以被告之自白、告訴人及
    被告僱用之員工劉蕙菁（原名劉珠蘭）之證述，及財政部高
    雄市國稅局綜合所得稅核定通知書、90年度未申報核定、乙
    全公司90年度臨時工資表及工頭吳百豐所書立薪資貸款切結
    書為其論據。訊據被告堅決否認有何上開犯行，辯稱：伊公
    司對外承攬工程後，因公司無工人可施作，乃交由員工劉蕙
    菁去尋找適當之工人來完成工作，而劉蕙菁確實有找吳百豐
    前去施作工程，其他工人則由吳百豐找來，因為伊有付薪水
    給吳百豐及來施作之工人，所以伊就根據吳百豐提供之乙○
    ○薪資領款切結書製作扣繳憑單，而吳百豐也有寫臨時工工
    資表給公司，切結伊所提供之乙○○資料是正確無訛，故伊
    根本不知道乙○○沒有受僱於伊公司等語。
四、經查：本件依檢察官聲請簡易判決處刑書犯罪事實欄最後一
    行謂：「使吳百豐勿庸申報稅捐藉以逃稅」、於證據並所犯
    法條二、謂：「致吳百豐據以逃漏稅捐」等語，可資認定檢
    察官係以吳百豐為「納稅義務人」。復依犯罪事實欄「明知
    告訴人乙○○於民國90年間，未受該公司僱用並領取任何薪
    資，…，於該年申報營利事業所得稅捐時，取得下包吳百豐
    以告訴人乙○○名義所填具之民國90年度臨時工工資表，即
    持以委由不詳姓名之會計師刻用告訴人乙○○印章蓋用在薪
    資表上，制作薪資印領清冊，並據以制作其業務上應作成之
    扣繳憑單，再持以向主管稅務機關申報」等語，可知檢察官
    認係「乙全營造有限公司」持不實之乙○○資料向稅捐機關
    申報稅捐，換言之，檢察官認以不正當方法逃漏稅捐者為「
    乙全營造有限公司」而非吳百豐。從而吳百豐究竟以何方式
    逃漏稅捐？逃漏何種稅捐？檢察官於犯罪事實欄內均未論述
    ，而依卷內資料，亦無從證明吳百豐有何逃漏稅捐之犯行。
    再者本件之告發人為乙○○，然乙○○係供「乙全營造有限
    公司」用以申報稅捐，與吳百豐之稅捐亦無任何關聯性，則
    檢察官以「乙全營造有限公司」申報乙○○之資料來說明吳
    百豐逃漏稅捐，顯有誤解。綜上所述，被告雖為「乙全營造
    有限公司」之負責人，然其本人及「乙全營造有限公司」均
    無幫助吳百豐逃漏稅捐或與吳百豐共同逃漏吳百豐應繳稅捐
    之行為，此外復查無其他積極證據足資證明被告有何幫助或
    共同之犯行，本件犯罪不能證明，自應為無罪之諭知。又檢
    察官所指吳百豐逃漏稅捐係以吳百豐為納稅義務人，此與「
    乙全營造有限公司」逃漏稅捐，「乙全營造有限公司」為納
    稅義務人為完全不同之社會事實，本件自無根據檢察官起訴
    之內容變更起訴法條之理，附此敘明。
據上論斷，應依刑事訴訟法第301條第1項前段，判決如主文。
本案經檢察官丙○○到庭執行職務。
中　　華　　民　　國　　96　　年　　10　　月　　16　　日
                  刑事第七庭    審判長法　官  李淑惠
                                      法  官  蔡廣昇
                                      法  官  陳君杰
以上正本證明與原本無異。
如不服本判決應於收受本判決後10日內向本院提出上訴書狀，並
應敘述具體理由，如未敘述上訴理由者，應於上訴期間屆滿後20
日內補提理由書狀於本院（均須按他造當事人之人數附繕本）「
切勿逕送上級法院」。
中　　華　　民　　國　　96　　年　　10　　月　　16　　日
                                      書記官  李玉霜
